臺灣高等法院刑事裁定
108年度金上訴字第19號
上  訴  人  
即  被  告  曾麒峵



選任辯護人  黃燦堂律師
上  訴  人  
即  被  告  吳曜米


選任辯護人  顏永青律師
            魏平政律師
上列上訴人即被告等因違反銀行法上訴案件（最高法院109年度
台上字第2318號），本院裁定如下：
    主  文
曾麒峵、吳曜米均自民國壹佰零玖年捌月貳拾柒日起，限制出境
、出海捌月。
    理  由
一、按刑事訴訟法於民國108年5月24日修正增訂第八章之一「限
    制出境、出海」第93條之2至第93條之6 （下稱限制出境新
    制），並於108年6月19日經總統公布；刑事訴訟法施行法亦
    於同日公布增訂第7條之11，明定限制出境新制自修正公布
    後6個月即108年12月19日施行；新制施行前，偵查或審判中
    經限制出境、出海者，應於生效施行之日起2個月內，依刑
    事訴訟法第八章之一規定重為處分，逾期未重為處分者，原
    處分失其效力。又依據上開增訂刑事訴訟法第93條之2第1 
    項：「被告犯罪嫌疑重大，而有下列各款情形之一者，必要
    時檢察官或法官得逕行限制出境、出海。但所犯係最重本刑
    為拘役或專科罰金之案件，不得逕行限制之：一、無一定之
    住、居所者。二、有相當理由足認有逃亡之虞者。三、有相
    當理由足認有湮滅、偽造、變造證據或勾串共犯或證人之虞
    者」及第93條之3第2項後段：「審判中限制出境、出海每次
    不得逾八月，犯最重本刑為有期徒刑十年以下之罪者，累計
    不得逾五年；其餘之罪，累計不得逾十年」。而卷宗及證物
    已送交最高法院，刑事訴訟法第93條之2至第93條之5關於限
    制出境出海之處分，由第二審法院裁定之，109年1月15日修
    正公布、同年月17日生效之刑事訴訟法第121條第2項亦規定
    甚明。
二、經查，　　
　㈠被告曾麒峵、吳曜米因違反銀行法案件，前經臺灣新北地方
    檢察署檢察官起訴，原審審理後於107年12月25日判決分別
    判處被告曾麒峵、吳曜米有期徒刑2年10月、2年2月，被告
    曾麒峵、吳曜米不服提起上訴，由本院審理，本院審酌被告
    曾麒峵、吳曜米涉犯銀行法第125條第3項、第1項前段非法
    經營收受存款業務罪，該罪法定刑為3年以上10年以下有期
    徒刑，得併科新臺幣1000萬元以上2億元以罰金，非屬最重
    本刑為拘役或專科罰金之案件，且其二人經原審分別判處有
    期徒刑2年10月、2年2月，堪認被告曾麒峵、吳曜米犯罪嫌
    疑重大，而被訴重罪、遭判重刑常伴有逃亡之高度可能，係
    趨吉避凶、脫免刑責、不甘受罰之基本人性，被告曾麒峵、
    吳曜米既經原審認定有罪，且判處上開須入監服刑之刑度，
    非無因此啟動逃亡境外、脫免刑責之動機，有刑事訴訟法第
    93條之2第1項第2款之「相當理由足認有逃亡之虞者」之情
    形，為確保日後審理及執行程序之順利進行，有對被告曾麒
    峵、吳曜米限制出境、出海之必要，依法重為處分，對被告
    二人自108年12月27日起限制出境、出海8月（至109年8月26
    日止）。
　㈡本院審理後認被告曾麒峵、吳曜米犯罪事證明確，於109年1
    月17日判決撤銷原審判決，分別改判被告曾麒峵、吳曜米有
    期徒4年、3年4月，並就未扣案之犯罪所得204萬900元、148
    萬5000元諭知沒收、追徵，被告曾麒峵、吳曜米不服均提起
    上訴，本院檢卷後案件併卷宗、證物送交最高法院，案件現
    在第三審上訴審理中，茲前開限制出境、出海之期間將於10
    9年8月26日屆滿，經給予被告曾麒峵、吳曜米及其等辯護人
    陳述意見之機會（被告曾麒峵、吳曜米經合法通知均未到庭
    ，由其等辯護人轉知意見），認被告曾麒峵、吳曜米之辯護
    人雖主張被告曾麒峵、吳曜米無繼續限制出境、出海之原因
    或必要，惟審核相關卷證（電子卷證），認被告曾麒峵、吳
    曜米共同涉犯銀行法第125條第3項、第1項前段法人行為負
    責人非法經營銀行業務罪犯罪嫌疑重大，該罪之法定刑為3
    年以上10年以下有期徒刑，且其二人經本院於109年1月17日
    分別判處有期徒刑4年、3年4月，未扣案之犯罪所得新臺幣2
    04萬900元、148萬5000元，亦諭知除應發還被害人或得請求
    損害賠償之人外，均予沒收、追徵，罪刑不可謂之不重，而
    被訴重罪、遭判重刑常伴有逃亡之高度可能，此係趨吉避凶
    、脫免刑責、不甘受罰之基本人性，被告曾麒峵、吳曜米既
    經本院認定有罪，且判處上開須入監服刑之刑度，非無因此
    啟動逃亡境外、脫免刑責之動機，若不繼續限制出境、出海
    ，恐有出境後滯外不歸以逃避審判及刑執行之可能性，是刑
    事訴訟法第93條之2第1項第2款「有相當理由足認有逃亡之
    虞」之事由仍存在；而被告曾麒峵、吳曜米不服本院判決提
    起上訴，現由最高法院審理中，本案尚未確定，為確保訴訟
    程序之進行及日後刑罰之執行，並就國家刑事司法權之有效
    行使、社會秩序及公共利益、被告曾麒峵、吳曜米居住及遷
    徙自由權受限制之程度，暨其二人所涉本案犯罪情節與所犯
    罪名之輕重，就目的與手段依比例原則權衡後，認有繼續限
    制出境、出海之必要性，爰裁定均自109年8月27日起限制出
    境、出海8月。
三、又刑事訴訟法第93條之3第2項後段、刑事訴訟法施行法7條 
     之11第3項規定，犯最重本刑為有期徒刑10年以下之罪者，
    審判中之限制出境、出海期間連同修法前之原處分期間併計
    不得逾5年。本件被告曾麒峵、吳曜米係於106年3月17日偵
    查中經限制出境、出海，此有原審法院106年度偵聲字第112
    號裁定可稽，嗣經檢察官起訴，並於106年10月6日繫屬原審
    法院分106年度金訴字第18號案件審理，原審繼續對被告曾
    麒峵、吳曜米限制出境、出海，因其二人所犯為最重本刑有
    期徒刑10年以下之罪，連同原處分期間併計，其二人限制出
    境、出海期間，自106年10月6日繫屬原審法院起（原審卷第
    7頁），不得逾5年（即至111年10月5日止）　　
四、據上論斷，應依刑事訴訟法第121條第2項、第93條之2第1項
    第2款、第93條之3第2項後段，裁定如主文。
中　　華　　民　　國　　109 　年　　8 　　月　　25　　日
　　　　       刑事第十庭    審判長法  官  林婷立
                                   法　官  吳麗英
                                   法　官　楊皓清
以上正本證明與原本無異。
如不服本裁定，應於收受送達後五日內向本院提出抗告狀。
                                   書記官  李文傑
中　　華　　民　　國　　109 　年　　8 　　月　　25　　日